# 首份采用新审计报告准则的年报出炉，大家来看一下“审计关键事项”到底是什么？

提问人：chenyiwei 时间：2017-02-19 00:09:25
请注意：这个报告的版本有误，上市公司在上传年报时，误将此前的草稿当作正式审计报告上传。我们已经提示上市公司进行更正，请以更正后重新公告的审计报告文本为准。

回答人：chenyiwei
请注意：这个报告的版本有误，上市公司在上传年报时，误将此前的草稿当作正式审计报告上传。我们已经提示上市公司进行更正，请以更正后重新公告的审计报告文本为准。

提问人：zengfengxia 时间：2017-03-02 16:51:58
陈版，审计准则要求注册会计师须将收入确认作为特别风险并予以恰当应对，若未将收入确认特别风险需说明理由。按 1504 号出具审计意见时，是不是一般都应当考虑是否增加收入确认的风险评估结果及应对措施？

回答人：chenyiwei
我理解没有这样的强制性要求。但确实收入项目作为KAM出现的可能性较大。